臺灣高等法院高雄分院刑事裁定　　　　　 96年度抗字第305號
抗　告　人　甲○○
即　被　告
　　　　　　　　　　現羈押在臺灣高雄看守所
選任辯護人　蔡鴻杰律師
上列抗告人因詐欺案件，不服臺灣高雄地方法院中華民國96年8
月22日羈押裁定（96年度聲羈字第945 號），提起抗告，本院裁
定如下：
    主  文
抗告駁回。
    理  由
一、本件抗告意旨略以：抗告人即被告甲○○於警詢及檢察官偵
    訊中均據實自白犯行，並無否認犯罪，飾詞卸責之情事，實
    無湮滅、偽造、變造證據之虞；再者，被告於警詢中亦已陳
    明早於民國96年5 月間，即已向高雄市政府警察局刑警大隊
    第八分隊偵查員林信旭自首犯罪，自已無反覆實施同一犯罪
    之虞，更無滅證之必要；再按本案警方已掌握相關犯罪事證
    ，當無證據遭湮滅、偽造或變造之可能；且本案並未另為禁
    止接見通信處分，足見本案並無勾串證人之虞。因認原裁定
    有違誤，應以予撤銷，爰依法提起抗告，請求撤銷原裁定等
    語。
二、按裁判，除應以判決行之者外，以裁定行之。得為抗告之裁
    定，應敘述理由。刑事訴訟法第220條、第223條定有明文。
    又羈押被告，應用押票。押票，應按被告指印，並記載：「
    被告之姓名、性別、年齡、出生地及住所或居所」、「案由
    及觸犯之法條」、「羈押之理由及其所依據之事實」、「應
    羈押之處所」、「羈押期間及其起算日」、「如不服羈押處
    分之救濟方法」。且執行羈押時，押票應分別送交檢察官、
    看守所、辯護人、被告及其指定之親友。同法第102條第1項
    、第3項、第103條第2項亦有明文。又法院之裁定得分別情
    形，以口頭宣示、記載於筆錄（刑事訴訟法第50條但書）或
    製作書面等方式行之，其以書面為之者，亦無法定格式。而
    法院所簽發之「押票」，其應記載之事項，既合於同法第22
    3條之規定，應認「押票」亦屬書面「裁定」之一種（最高
    法院94年度第10次刑事庭會議決議參照）。故法院就檢察官
    所為羈押被告之聲請，得當庭以口頭宣示、記載於筆錄或製
    作書面等方式行之，因羈押之裁定得為抗告，依上開規定，
    應記載理由，並製作裁判書，惟法院所為之押票，則可認為
    係該裁判書之一種。本案原審法院羈押被告時，業將羈押之
    理由記載於訊問筆錄上，且亦已製作押票交付被告收執，有
    被告之押票回證附卷可稽，而被告押票上「羈押理由及所犯
    法條」一欄，記載為「有事實足認為有湮滅、偽造、變造證
    據或勾串共犯或證人之虞」、「被告犯刑法第339 條之罪之
    罪嫌重大，有事實足認為有反覆實施同一犯罪之虞，而有羈
    押之必要」等語；另押票上「羈押理由所依據之事實」一欄
    ，則記載為「詳訊問筆錄」等語（原審卷漏附被告押票，被
    告押票影本見偵查卷），而訊問筆錄則記載：「被告甲○○
    犯詐欺罪嫌，經訊問後，被告坦承犯行，認被告涉犯詐欺罪
    嫌重大，且有共犯尚未到案，有事實足認有勾串共犯，且有
    另案通緝中，有逃亡之虞，亦有事實足認有反覆實施同一犯
    罪之虞，非予羈押顯難進行追訴，有羈押之必要，依刑事訴
    訟法第101 條第1 項第1 、2 款，及同法第101 條之1 第1
    項第7 款規定，准予羈押。」等語（見原審96年8 月22日訊
    問筆錄第11頁），而准許檢察官之聲請而裁定羈押被告。經
    查，上開押票所載之羈押理由並無「逃亡或有事實足認為有
    逃亡之虞」，惟訊問筆錄則有此部分之記載，而如上所述，
    「押票」係本案之書面裁定，而非訊問筆錄，故本案羈押之
    理由，自以上開押票之記載為準，且查被告於訊問時，並無
    另案通緝中，亦有被告之內政部警政署刑案資訊系統- 個別
    查詢及列印1 份在卷足憑（見警卷第212 頁），故本案原審
    訊問筆錄上開部分之記載，係顯然誤載，而應予更正，即本
    案被告羈押之理由為：「有事實足認為有湮滅、偽造、變造
    證據或勾串共犯或證人之虞」、「被告犯刑法第339 條之罪
    之罪嫌重大，有事實足認為有反覆實施同一犯罪之虞，而有
    羈押之必要」2 項，合先敘明。
三、據上所述，原審裁定業已說明被告有羈押原因，且有羈押必
    要之理由，本院認上開理由除訊問筆錄記載有上開顯然錯誤
    之處而應予更正外，亦無何違誤之處。而本案依卷內資料，
    確有共犯尚未到案，且被告與其他共犯自96年初起即犯本案
    之罪嫌重大，被告亦自承自同年3 、4 月間起即參與實施犯
    罪，至同年8 月21日拘提被告時止，犯罪時間長達數月，故
    其確係犯刑法第339 條之詐欺取財罪嫌重大，且有共犯未到
    案而有事實足認有勾串共犯及反覆實施同一犯罪之虞，縱被
    告係坦承犯行，且原審裁定未另為禁止接見通信之處分，仍
    無礙於被告有上開羈押理由之情事。故本院認，抗告意旨執
    此指摘原裁定所為羈押之裁定不當而提起抗告，為無理由，
    應予駁回。
四、據上論結，應依刑事訴訟法第412 條，裁定如主文。
中　　華　　民　　國　　96　　年　　9 　　月　　10　　日
                  刑事第七庭    審判長法  官    莊飛宗
                                      法  官    孫啟強
                                      法  官    邱明弘
以上正本證明與原本無異。
不得再抗告。
中    華 　 民　　國　　96　　年　　9 　　月　　10　　日
                                      書記官    黃玉珠
